

# **Dalibor Sova**

Programátor v jazyce Python (prezentační video)

#### **Profil**

Jsem samostatný a motivovaný programátor specializující se na Python s vášní pro webové aplikace. Mám silné logické uvažování a schopnost nadhledu, což mi umožňuje efektivně řešit problémy. Hledám práci, kterou lze vykonávat plně z domova.

# Klíčové znalosti

- Python, Django, Flask, HTML, CSS, JS
- Práce s databázemi, Testování
- Docker, Git
- Linux server, Ubuntu, Bash
- Deployment, SEO, Google Analytics
- Adobe: Photoshop, InDesign, Illustrator, Premiere, Audition

# Klíčové dovednosti

- Full Stack Developer
- Základy UX/UI designu
- Psaní technické dokumentace
- Schopnost rychle se učit a adaptovat na nové technologie
- Schopnost identifikovat a vyřešit problémy
- Samostatnost a schopnost online komunikace

#### Osobní vlastnosti

- Přátelský a komunikativní
- Cit pro druhé a schopnost hledání shody
- Důsledný a spolehlivý

#### Kontaktní informace

Telefon: +420 704 564 595 Email: daliborsova@seznam.cz LinkedIn: dalibor-sudip-sova

#### Pracovní zkušenosti















Freelancer Prosinec 2023 - Červen 2024

- Vypracování zkušebního úkolu v Django
- Vytvoření webových stránek pro správu článků s kategoriemi a tagy
- Učení se Django do hloubky, včetně nejlepší praxe a strukturálních principů
- Kontejnerizace aplikace pomocí Dockeru a publikace obrazu na DockerHubu



















Freelancer

*Srpen 2023 – Listopad 2023* 

- Vytvoření webových stránek ve Flasku pro správu uživatelů a textových příspěvků
- Implementace lokalizace stránek do českého jazyka a překládání obsahu pomocí Google Translatoru
- Nasazení do produkčního prostředí na Linux serveru Linode
- Úspěšná SEO optimalizace stránek, které se díky tomu objevovaly na prvním místě ve výsledcích vyhledávání Google
- Kontejnerizace aplikace pomocí Dockeru a publikace obrazu na DockerHubu

# Kurz programování webových aplikací 🟓 😇 🥃









IT Network

Duben 2023 – Červenec 2023

- Naučení základů webového programování v Pythonu
- Práce s HTML, CSS a databázemi

# Programátor Python



Freelancer

Leden 2022 - Duben 2023

- Učení se Pythonu podle materiálů Andreje Blaha
- Vytvoření hry Orbital, simulace sluneční soustavy

#### Vzdělání

### Kurz programátora webových aplikací

IT Network, Duben 2023 - Červenec 2023

# **Samostudium Pythonu**

Podle materiálů Andreje Blaha, Leden 2022 – Duben 2023

# **Projekty**

Orbital - Hra simulující sluneční soustavu, vytvořená během studia Pythonu

Poustovník - Webová aplikace ve Flasku pro správu uživatelů a příspěvků, včetně lokalizace a překladu

<u>DjangoBlogWeb</u> - Webové stránky pro správu článků v Django, včetně kategorií a tagů

# Předchozí pracovní zkušenosti

#### Vrátný (zde jsem se učil Python)

Fluorit CZ a.s., Důlní 508, 41510 Teplice Červenec 2021 – Březen 2023



#### Řidič

Spokojený Pes, Černokostelecká 2246, 25101 Říčany Září 2019 – Leden 2021

#### Řidič

Rohlík.cz, U Silnice Liboc, 16100 Praha 6 Červen 2019 – Září 2019

# Servisní technik výtahů

Výtahy Petersik, s.r.o. Bohosudovská 459, 41510 Sobědruhy Leden 2019 – Duben 2019

# Skladník (obsluha VZV Jungheinrich EKX 410, EFG115)

Madal Bal, Müliwisstrasse 139, 05467 Fisibach, Švýcarsko Červenec 2018 – Prosinec 2018

#### Barista (kavárna Oslo)

The Fragrance of the Heart Fridtjof Nansens plass 2, 00160 Oslo, Norsko Březen 2018 – Červenec 2018

#### Kuchař (vegetariánská restaurace v NY)

The Oneness-Fountain-Heart, 157-19 72nd Ave, 11367 Flushing, USA Srpen 2017 – Listopad 2017

#### Skladník

Zdravý den, Mladoboleslavská 968, 19700 Praha 19 Duben 2017 – Květen 2017

# Číšník (vegetariánská restaurace v San Francisku)

Ananda Fuara, 1298 Market St, 94102 San Francisco, CA, USA Červenec 2016 – Srpen 2016

#### Servisní a zákaznické středisko Madal Bal

Madal Bal a.s. Letovská 532, 19900 Praha 18 Listopad 2004 – Březen 2017











#### Skladník

Madal Bal a.s. Průmyslová zóna Příluky, 76001 Zlín Listopad 2003 – Listopad 2004

#### **Grafik**

Madal Bal a.s. Přemyšlenská 220/78, 18200 Praha 8 Červen 2002 – Listopad 2003











Rubicon Praha, s.r.o. Lomnického 6, 14000 Praha 4 Červenec 2001 – Červen 2002





# Knihovník (pozice vykonávaná v rámci civilní služby)

Regionální Knihovna, Lípová 796/13, 41501 Teplice Červenec 1999 – Leden 2001



#### Kuchař

Restaurace Podletná, U Kamenných Lázní 557, 41501 Teplice Srpen 1997 - Srpen 1998

# Vzdělání

#### Kuchař

SOU Společného stravování, Smetanovo nám. 786/1, 41501 Teplice Září 1992 – Červen 1995